457Edepot - Archives communales déposées de Rupt-sur-Saône
Archives Départementales de la Haute-Saône
Série Edepot
ARCHIVES COMMUNALES DEPOSEES. ARCHIVES DES INTERCOMMUNALITES.
457Edepot - Archives communales déposées de Rupt-sur-Saône
1591-1936
457Edepot1-75
Archives Départementales de la Haute-Saône 14B rue Miroudot St Ferjeux 70000 VESOUL
COMMUNE DE RUPT-SUR-SAONE
Sources complémentaires aux Archives Départementales de la Haute-Saône: B 4224, élection des députés, plaintes et doléances que les habitants de Rupt présentent à l'assemblée générale du bailliage de Vesoul (1789). B 4859, minutes des sentences sommaires rendues dans des causes civiles au bailliage de Vesoul, concernant les habitants et communauté de Rupt (1755). B 6244, enquêtes sommaires faites au bailliage d'Amont, concernant les habitants et communauté de Rupt (1780). B 7019, déclarations de propriétés faites en exécution de l'édit du Roi de 1749 dans la commune de Rupt (1750-1753). B 8878-8880, justice seigneuriale de Rupt (1733-1789) C 17, minutes des ordonnances rendues en diverses matières d'administration concernant la communauté de Rupt (1685-1742). C 44, homologation d'une transaction passée entre les habitants et leur seigneur, au sujet des bois et des droits féodaux ( 1722-1788). C 112, avis du subdélégué de Gray sur divers objets d'administration communale intéressant la communauté de Rupt (1784-1790). C 201, baux de prés et terrains communaux, réparations au presbytère (1782-1789). C 230, décisions concernant les routes, ponts et chemins dans la traverse de Rupt (1784-1786). C 500, rôles et répartements des impositions dans la communauté de Rupt (1729-1790). D 25, manuel des rentes du collège des Jésuites de Vesoul concernant Rupt (1708-1761). E 712, 926, 929, titres de famille concernant la commune de Rupt (1557-1792). G 176, archives concernant l'église paroissiale de Rupt (1629-1790). H 686, 737, archives du prieuré de Morey concernant Rupt-sur-Saône (1577-1757). H 1066, reconnaissances des droits et biens des commanderies concernant rupt -1777-1784). 1 J 736, Claude Damey, échevin (1756-1792). 1 J 305/1, couvent, voir biens nationaux (époque révolutionnaire). 34 J 105, 132, archives paroissiales de Rupt. 3 O 473, travaux communaux, depuis 1806.
Modalités d'entrée
Dépôt du 01/01/1961
Dernier ajout le 11/08/2008
Archives publiques
Sommaire
ARCHIVES ANCIENNES
ACTES CONSTITUTIFS ET POLITIQUES DE LA COMMUNE (...)
457 Edepot 1
ADMINISTRATION COMMUNALE (1724-1792)
457 Edepot 2
FINANCES-IMPOTS ET COMPTABILITE (...)
457 Edepot 3
BIENS COMMUNAUX (1628-1789)
457 Edepot 4 à 7 -
JUSTICE-PROCEDURE (1591-1787)
457 Edepot 8 à 11 -
CULTE (1694-1791)
457 Edepot 12 à 15 -
ARCHIVES MODERNES
ACTES DE L'ADMINISTRATION DEPARTEMENTALE (...)
457 Edepot 16 à 17 -
ADMINISTRATION GENERALE DE LA COMMUNE (1819-1924)
457 Edepot 18 à 24 - 457 Edepot 75
POPULATION-ECONOMIE SOCIALE-STATISTIQUE (1836-1936)
457 Edepot 25 à 27 -
CONTRIBUTIONS-ADMINISTRATIONS FINANCIERES (1791-1916)
457 Edepot 28 à 39 -
AFFAIRES MILITAIRES (1821-1928)
457 Edepot 40 à 44 -
POLICE-HYGIENE PUBLIQUE-JUSTICE (1792-1928)
457 Edepot 45 à 49 -
ELECTIONS ET PERSONNEL (1806-1928)
457 Edepot 50 à 54 -
FINANCES DE LA COMMUNE (...)
457 Edepot 55
EDIFICES COMMUNAUX (1715-1927)
457 Edepot 56 à 57 -
BIENS ET BOIS COMMUNAUX-EAUX-DROITS DIVERS (...)
457 Edepot 58 à 59 -
VOIRIE-MOYENS DE TRANSPORT-REGIME DES EAUX (1807-1926)
457 Edepot 60 à 66 -
CULTE (...)
457 Edepot 67
ASSISTANCE ET PREVOYANCE (1847-1923)
457 Edepot 68 à 73 -
INSTRUCTION PUBLIQUE (1828-1920)
457 Edepot 74
- ARCHIVES ANCIENNES
  - ACTES CONSTITUTIFS ET POLITIQUES DE LA COMMUNE
    - Affranchissement des habitants de Rupt par Jean, seigneur dudit lieu et d'Attricourt, "pour un grand et évident prouffit et utilité, et mesmement pour ce que plusieurs des habitants dudit lieu s'estant déjà absentez et s'absentent chascun jour pour les grants charges que nous leur demandions et prétendions à eulx insupportables, si qu'ilz disoient, et aussi pur considération des pertes et dommaiges qu'ilz ont eues et soutenus depuis dix ans pour occasion de la guerre de Grancey" (le duc de Bourgogne prit parti pour Antoine de Vaudémont, dans ses prétentions sur le duché de Lorraine, que revendiquait René d'Anjou, comme mari d'Yolande, fille du dernier duc Charles, il paraît que dans cette guerre, la partie occidentale du comté de Bourgogne eut beaucoup à souffrir des courses des partisans lorrains et français - Gollut, p. 1130), "dont ilz ont estez moult dommagez, tant de feuz boutez en leur maisons comme de prisons de leurs corps et autrement en diverses manières par lesquelles ladite ville de Rupt estoit en voye de venir entièrement inhabitable". Les 71 ménages mainmortables sont affranchis de ladite servitude de mainmorte et "condition servi", ceux qui en font partie pourront à l'avenir tester, ordonner et disposer de leurs biens comme bon leur semblera, succéder les uns aux autres, etc. Mais ils doivent en retour: une taille annuelle de 80F, qu'ils répartiront entr'eux; une geline de deux blancs à carême entrant, due par chaque sujet; quatre corvées aux moissons de froment et d'avoine, dues par chaque ménage; le port de lettres du seigneur, quand ils en seront requis, à Vy-le-Ferroux, Vauconcourt, Soing et Oigney; un poste chaque soir, pour le guet et la garde du château, et en temps de guerre du prince ou de guerre particulière, "à guetter plus avant selon d'advis de nous du de nostre commis"; le droit des lods et ventes; l'aide aux quatre cas, etc (9 juin 1443). Sceau de cire verte, peut-être celui du seigneur de Rupt. Confirmation dudit affranchissement par Jean de Grandson, seigneur de Pesmes (12 août 1443). Copie collationnée de ces deux pièces (XVII° siècle)., 1443-XVII° siècle; 457 Edepot 1; AA1
      Communicabilité
      Communicable
      Noms géographiques:
      OIGNEY; RUPT-SUR-SAONE; SOING-CUBRY-CHARENTENAY; VAUCONCOURT-NERVEZAIN; VY-LE-FERROUX
      Noms de personnes:
      ANJOU (René d'); GRANDSON (Jean de); VAUDEMONT (Antoine de)
  - ADMINISTRATION COMMUNALE
    - Délibération des habitants de Rupt, par laquelle, vu les difficultés de la communauté à s'occuper elle-même de ses intérêts, ils nomment maître Claude Maclet et les sieurs jean Berthoz, Claude Fournier le Vieux, Claude Colloz, Claude Beaubras, Philippe Chevrey et les deux échevins Hugues Huvier et Jean Coney, pour règler toutes les affaires de ladite communauté et les constituent leurs procureurs (1724). Procès -verbal de récolement des registres paroissiaux dressé par la municipalité de Rupt (1792). Ce document permet de se rendre compte des pertes de documents survenus au cours du XIX° siècle, puisque les registres paroissiaux remontaient à 1557, et se suivaient sans interruption jusqu'en 1791. Le premier ne remonte aujourd'hui qu'à 1694. Les quatre registres de la confrérie du Rosaire et de la Sainte Vierge, et des comptes de la cure, ont aussi disparu., 1724-1792; 457 Edepot 2; BB1
      DELIBERATION
      RUPT-SUR-SAONE
      BEAUBRAS (Claude); BERTHOZ (Jean); CHEVREY (Philippe); COLLOZ (Claude); CONEY (Jean); FOURNIER le Vieux (Claude); HUVIER (Hugues); MACLET (Claude)
      Noms d'organismes:
      CONFRERIE DE LA SAINTE VIERGE; CONFRERIE DU ROSAIRE
  - FINANCES-IMPOTS ET COMPTABILITE
    - Dénombrement des droits seigneuriaux dus par les habitants, au marquis de Chiverny de Monglas; outre diverses propriétés, telles que maisons, champs, prés, vignes, étangs,etc... sont mentionnés: la haute, la moyenne et la basse justice, le droit d'instituer tabellion, juge, procureur, greffier et sergent, d'ériger un signe patibulaire, taille, "poule de carmentran", le guet, l'aide au quatre cas, la dîme, droit d'aubaine, d'épave et de péage, droit de marché, de moulin banal, etc..., XVII°-XVIII° siècles; 457 Edepot 3; CC1
      CHIVERNY DE MONGLAS (de)
  - BIENS COMMUNAUX
    - Transaction entre les communautés de Rupt et de Vy-lès-Rupt, au sujet de la délimitation de leurs territoires respectifs. Procès-verbal d'expertise et reconnaissance de bornes anciennes, terrain pour la maison commune (1715), pour le presbytère (1754), pour une place à fumier, appartenant à Claude Berthod et Claude-François Riollet (1746). [ces trois dernières pièces non retrouvées en 1961]., 1715-1754; 457 Edepot 4; DD1
      RUPT-SUR-SAONE; VY-LES-RUPT
      BERTHOD (Claude); RIOLLET (Claude-François)
    - Plan des terres labourables du finage de Rupt, dressé par Jean Perrier, arpenteur., 1628-1633; 457 Edepot 5; DD2
      PLAN
      PERRIER (Jean)
    - Plan des bois communaux de Rupt, dressé par Valbert Bretet, géomètre (1750). Plan géométrique des bois communaux de Rupt, dressé par Pierre Durget, arpenteur juré de la maîtrise des Eaux et Forêts de Vesoul (1789)., 1750-1789; 457 Edepot 6; DD3
      Thesaurus administratif:
      BOIS
      BRETET (Valbert); DURGET (Pierre)
    - Vente d'un quart de réserve (1749). Requête des habitants de Rupt au Roi, pour obtenir l'autorisation de couper des réserves (1753). Arrêt du Conseil d'Etat réglant la coupe des réserves (1779). Copie d'une requête présentée par les habitants de Rupt, au juge de la justice seigneuriale dudit Rupt, tendant à obtenir l'autorisation de réparer des chemins et la fontaine de ce village, qui étaient menacés par les eaux des ravins environnants, surtout du côté de Vy-lès-Rupt (1765)., 1749-1779; 457 Edepot 7; DD4
      BOIS; CHEMIN RURAL
  - JUSTICE-PROCEDURE
    - Pièce d'un procès entre les habitants de Rupt et ceux de Vy-lès-Rupt, au sujet des pâturages et des droits de parcours réciproques dans les bois. Sentence rendue par le parlement de Dole dans un procès, entre les habitants de Rupt et leur seigneur, Thomas de Clermont-Saint-Georges, au sujet de leurs droits dans les bois. Autre procès entre le seigneur, deux particuliers et la communauté, au sujet du droit d'usages dans les bois., 1591-1742; 457 Edepot 8; FF1
      DROITS D'USAGE FORESTIERS; PATURAGE
      CLERMONT-SAINT-GEORGES (Thomas de)
    - Pièces d'un procès entre les habitants de Rupt et madame la Comtesse de Chiverny, au sujet des droits de pâturage dans les bois de cette dame. Arrêt de la chambre souveraine des Eaux et Forêts, au parlement de Besançon, à ce sujet., 1723-1724; 457 Edepot 9; FF2
      PATURAGE
      CHIVERNY (de)
    - Pièces d'un procès entre les habitants de Rupt et ceux de Saint-Albin, au sujet des droits de parcours dans les bois. Requête, procuration, transaction., 1723-1759; 457 Edepot 10; FF3
      DROITS D'USAGE FORESTIERS
      RUPT-SUR-SAONE; SAINT-ALBIN
    - Pièces d'un procès entre les habitants de Rupt et le comte Grimod d'Orçay, leur seigneur, au sujet des bois. - Mémoires, requêtes, transactions -; délimitation du canton dit les Chailloux; arpentement desdits bois litigieux., 1762-1787; 457 Edepot 11; FF4
      GRIMOD D'ORCAY
  - CULTE
    - Registre paroissial de Rupt-sur-Saône: baptêmes (1695-1710), mariages (1700-1710), décès (1694-1710). On y remarque les mentions suivantes: Marie Constance, fille de Mathurin Chantau, entrepreneur des bois de la marine en Franche-Comté, et de Martine Angoulian, née le 28 mars 1697. Parrain: Louis de Pimont, fils de M. de Pimont, lieutenant de vaisseau, marraine: Marie-Constance du Bois, fille de Claude du Bois, juge et chatelain en la baronnie de Rupt, qui ont signé avec le sieur R. le Fey, curé et protonotaire du Saint-Siège. Jean-Baptiste, fils de Gabriel Garnier, notaire royal, et de Jeanne Marguerite le Fer, né le 15 octobre 1707; parrain: Jean-Baptiste Pantenet, procureur et notaire au bailliage et présidial de Gray; marraine: Anne-Françoise Ligier. Charles Ouriet, chirurgien, et Angélique Gérard, mariés le 1er février 1700, témoins: Claude du Bois, juge à Rupt, et Nicolas Martin. Barbe Marivet, femme de François Maillot, recteur d'école à Rupt, etc..., 457 Edepot 12; GG1
      Support de substitution
      Cote 5Mi25R56
      Non communicable physiquement
      Raison: Document microfilmé
      REGISTRE PAROISSIAL
      Thesaurus historique:
      registre paroissial
      ANGOULIAN (Martine); BOIS (Claude du); BOIS (Marie-Constance du); CHANTAU (Marie Constance); CHANTAU (Mathurin); FER (Jeanne-Marguerite le); FEY (R. le); GARNIER (Gabriel); GARNIER (Jean-Baptiste); LIGIER (Anne-Françoise); MARIVET (Barbe, femme MAILLOT); MARTIN (Nicolas); OURIET (Charles); PANTENET (Jean-Baptiste); PIMONT (Louis de)
    - Registre paroissial de Rupt-sur-Saône: baptêmes, mariages et décès. On y remarque les mentions suivantes: Anne Renée, fille de Nicolas Richard, huissier royal à Rupt, et d'Anne Marguerite Courbet, née le 29 août 1716. Parrain: François Théodore Jacquemin, marraine: Anne Renée Faveret. Constantin, fils de François Sirugue, procureur au parlement de Besançon, et de Jeanne Marguerite Labotte, mort la 14 novembre 1716. Renée Françoise, fille de Laurent Lange, receveur des revenus de la terre et baronnie de Rupt, et intendant des affaires du comté de Chevrin, et de Françoise Corbion, née le 18 mars 1720; parrain: François Lange, marraine: Renée Faveret, qui ont signé avec le sieur Monnier, vicaire de Rupt. Messire Louis de Clermont, comte de Chiverny, marquis de Monglat, baron de Rupt, premier gentilhomme de monseigneur le Dauphin, gouverneur de monsieur le duc de Chartes, mort à Paris, au palais royal, âgé de 77 ans, le 5 mai 1722. Guillaume Baptiste, fils de Jean Baptiste, natif de Paris, cavalier dans la compagnie, mestre de camp du régiment Dauphin cavalerie, en quartier d'hiver à Rupt, noyé dans la Saône le 9 juillet 1731. Messire Claude Antoine Sirugue, curé de Rupt, âgé de 52 ans, mort le 13 septembre 1731 et enterré dans le choeur de l'église. Elisabeth, fille du sieur Charles Lange, de Rupt, avocat au parlement et substitut à la chambre des comptes à Dole, et de Renée Faveret, née le 30 juin 1732; parrain: Jean-François Monnoyeur, seigneur de Ferrière-lès-Scey, marraine: Elisabeth Lange, femme du sieur Cardot, de Vesoul, vicomte et mayeur de cette ville; etc..., 1715-1740; 457 Edepot 13; GG2
      Cote 5Mi24R56
      BAPTISTE (Guillaume); BAPTISTE (Jean); CLERMONT (Louis de); CORBION (Françoise, femme LANGE); COURBET (Anne-Marguerite) épouse RICHARD; FAVERET (Anne Renée); FAVERET (Renée); JACQUEMIN (François-Théodore); LABOTTE (Jeanne Marguerite, femme SIRUGUE); LANGE (Charles); LANGE (Elisabeth, femme CARDOT); LANGE (Elisabeth); LANGE (François); LANGE (Laurent); LANGE (Renée-Françoise); MONNOYEUR (Jean-François); RICHARD (Anne-Renée); RICHARD (Nicolas); SIRUGUE (Claude -Antoine); SIRUGUE (Constantin); SIRUGUE (François)
    - Registre des baptêmes, mariages et sépultures de la paroisse de Rupt. On y remarque les mentions suivantes: Anne-Marguerite, fille d'Ardouin-François Belgrand, chirurgien à Rupt, et Françoise Chechillot, née le 25 juillet 1742; parrain: Bernard Belgrand et Marguerite Berthod, marraine. Gabriel de Lestre et Françoise L'Huillier, mariés le 25 février 1743; témoins: Valentin Noyvot, recteur d'école, et Simon de Lestre. François Théodore, fils de Nicolas Petiet, recteur d'école à Rupt, et de Marguerite Bernard, né le 29 mai 1748; parrain: François Théodore Lamblin, marraine: Antoinette Porteneuve. François Martin Dubois, avocat au parlement, juge et chatelain des terre et baronnie de Rupt, mort le 23 février 1749, âgé d'environ 58 ans. Sébastien Seguin, avocat au parlement de Vesoul, fils de feu Claude Seguin, conseiller du Roi, lieutenant général criminel du bailliage et siège présidial de Vesoul, marié avec Jeanne Louis Lange, fille de Charles Lange, conseiller du Roi, substitut honoraire à la chambre des comptes de Dole, seigneur de Port-sur-Saône, le 13 juin 1758; témoins: M. Randon de la Tour, M. l'avocat Guerrin et plusieurs autres qui ont signé. Charles Antoine Narçon, curé de Rupt, âgé de 63 ans, mort le 23 décembre 1762. Mariage de Jean-François Fyard, conseiller au présidial de Vesoul, fils de Claude Louis, premier président audit présidial, et Marie Renée Lange, fille de Charles Lange, conseiller substitut honoraire à la chambre des comptes de Dole, mariés le 8 mai 1769; témoins :M. Fyard, premier président au bailliage de Vesoul, Georges Emmanuel Fyard, officier au corps royal d'artillerie, Claude-François Lange de Ferrière, et autres. Pierre Clair, receveur du comte d'Orsay de Rupt, notaire royal, tabellion et procureur fiscal dudit comté, juge des terres et baronnie de Ray et Scey-sur-Saône, âgé de 68 ans, mort le 6 novembre 1772. Charles Lange, substitut honoraire à la chambre des comptes de Dole, âgé de 86 ans, mort le 15 octobre 1780. Ce registre a été laissé en mairie en 1961., 1740-1782; 457 Edepot 14; GG3
      BELGRAND (Anne-Marguerite); BELGRAND (Ardouin-François); BERNARD (Marguerite, femme PETIET); CHECHILLOT (Françoise, femme BELGRAND); CLAIR (Pierre); DUBOIS (François Martin); FYARD (Georges Emmanuel); FYARD (Jean-François); HUILLIER (Françoise l'); LANGE (Charles); LANGE (Jeanne Louise); LANGE (Marie Renée); LESTRE (Gabriel de); NARCON (Charles Antoine); NOYVOT (Valentin); PETIET (François Théodore); PETIET (Nicolas); SEGUIN (Sébastien)
    - Registre des baptêmes, mariages et décès (1782-1791) de la paroisse de Rupt. On y remarque les mentions suivantes: Anne-Marguerite-Charlotte, fille de Denis Chevillet, chirurgien, et de Jeanne Louise Jacquemin, née le 5 février 1784; parrain: Charles Nicolas Baronheyd, ancien officier de dragons; marraine: Anne-Marguerite Jacquemin. Jean-Baptiste Coste, manoeuvre, et Jeanne Betillet, maîtresse d'école à Rupt, mariés le 9 janvier 1786. Ce registre a été laissé en mairie en 1961., 457 Edepot 15; GG4
      Cote 5Mi24R56-57
      BARONHEYD (Charles Nicolas); BETILLET (Jeanne); CHEVILLET (Anne Marguerite Charlotte); CHEVILLET (Denis); COSTE (Jean Baptiste); JACQUEMIN (Anne Marguerite); JACQUEMIN (Jeanne Louise, femme CHEVILLET)
- ARCHIVES MODERNES
  - ACTES DE L'ADMINISTRATION DEPARTEMENTALE
    - Arrêtés du préfet de la Haute-Saône., An II-an X; 457 Edepot 16; B1
      ARRETE PREFECTORAL
    - Arrêtés du préfet de la Haute-Saône., An XI-1850; 457 Edepot 17; B2
  - ADMINISTRATION GENERALE DE LA COMMUNE
    - Conseil municipal: registre de délibérations., An VIII-1825; 457 Edepot 18; D1
      REGISTRE; DELIBERATION
      CONSEIL MUNICIPAL
    - Conseil municipal: registre de délibérations., 1825-1843; 457 Edepot 19; D2
      DELIBERATION; REGISTRE
    - Conseil municipal: registre de délibérations., 1843-1865; 457 Edepot 20; D3
    - Conseil municipal: registre de délibérations., 1865-1889; 457 Edepot 21; D4
    - Conseil municipal: registre de délibérations, arrêtés de police et autres actes., An VIII-1853; 457 Edepot 22; D5
      REGISTRE; DELIBERATION; ARRETE DU MAIRE
    - Registre des arrêtés du maire., 1853-1893; 457 Edepot 23; D6
      REGISTRE; ARRETE DU MAIRE
    - Répertoire des actes soumis à l'enregistrement (1819-1888). Cahier répertoire de la correspondance reçue et expédiée (1847-1850). Changement de nom de la commune: décret (1878). Archives communales: rapports d'inspections, inventaires (1877-1899). Contentieux, assurance des bâtiments communaux (1861-1924)., 1819-1924; 457 Edepot 24; D7
      REPERTOIRE; CAHIER; RAPPORT; CORRESPONDANCE
    - Conseil municipal: manuscrit récapitulant les décisions prises par le conseil; il est notamment question des réquisitions, des subsistances militaires et des volontaires (1er thermidor an II-14 germinal an V)., An II-an V; 457 Edepot 75; D8
      REGISTRE
      CONSCRIPTION; CONSEIL MUNICIPAL
  - POPULATION-ECONOMIE SOCIALE-STATISTIQUE
    - Population, mouvement annuel (1853-1871, 1874, 1876-1906)., 1853-1906; 457 Edepot 25; F1
      POPULATION
    - Dénombrement quinquennal: listes nominatives., 1836-1936; 457 Edepot 26; F2
      DENOMBREMENT DE LA POPULATION; LISTE NOMINATIVE
      RECENSEMENT DE POPULATION
    - Commerce. Chambre de commerce de Gray: listes des électeurs pour le renouvellement intégral (1908-1923). Agriculture. Chambre d'agriculutre: listes des électeurs (1919-1927); élection de 4 mambres (1927). Statistique agricole annuelle (1853-1927). Statistique décennale (1882-1892). Nomination des membres de la statistique agricole (1902). Etats des récoltes en grains et autres farineux (1858-1874). Syndicat agricole de la Haute-Saône (1899-1912). Carnets à souche des cotisations pour affiliation (1908-1914). Culture de la vigne (1871-1873). Baux pour l'entretien du taureau communal (1838-1925). Destruction des animaux nuisibles (1863-1919). Création de foire et marché aux chevaux à Vesoul et Port-sur-Saône (1894-1905)., 1838-1927; 457 Edepot 27; F3
      LISTE ELECTORALE; STATISTIQUE
      AGRICULTURE; ELECTION PROFESSIONNELLE; PRODUCTION AGRICOLE
      PORT-SUR-SAÔNE; RUPT-SUR-SAONE; VESOUL
  - CONTRIBUTIONS-ADMINISTRATIONS FINANCIERES
    - Impôts directs: état de section, section A., 1791; 457 Edepot 28; G1
      ETAT DE SECTION
      FISCALITE IMMOBILIERE
    - Impôts directs: état de section, section B., 1791; 457 Edepot 29; G2
    - Impôts directs: état de section, section C., 1791; 457 Edepot 30; G3
    - Impôts directs: état de section, section D., 1791; 457 Edepot 31; G4
    - Impôts directs: état de section, section E., 1791; 457 Edepot 32; G5
    - Contributions directes: matrices générales (1818-1835; 1839-1848)., 1818-1848; 457 Edepot 33; G6
      MATRICE D'IMPOSITION
      FISCALITE DES PERSONNES; FISCALITE IMMOBILIERE; FISCALITE PROFESSIONNELLE
    - Contributions directes: matrices générales., 1850-1881; 457 Edepot 34; G7
    - Contributions directes: matrices générales., 1882-1916; 457 Edepot 35; G8
    - Cadastre: matrices des propriétés bâties., 1881-1911; 457 Edepot 36; G9
      MATRICE CADASTRALE
    - Contributions foncières: livre des mutations (1er volume)., 1818-1839; 457 Edepot 37; G10
      LIVRE FONCIER
    - Contributions foncières: livre des mutations (2° volume)., 1818-1836; 457 Edepot 38; G11
    - Liste des contribuables les plus imposés de la commune (1863). Demande de révision du classement des propriétés (1886). Réclamations relatives aux contributions; correspondance concernant la confection des rôles; états de fonds à soustraire (an IX-1838). Taxes sur les billards (1900-1914). Tableau de recensement des portes et fenêtres (1831). Mandement de répartition des contributions directes (an V-1828). Postes et télégraphes. Etablissement d'un bureau télégraphique cantonal à Scey-sur-Saône (1866-1867). Levées de boîtes aux lettres (1893-1907). Poids et mesures (1824-1859)., An V-1914; 457 Edepot 39; G12
      LISTE NOMINATIVE
      FISCALITE; POIDS-ET-MESURES; POSTE; TELEGRAPHE
      RUPT-SUR-SAONE; SCEY-SUR-SAÔNE-ET-SAINT-ALBIN
  - AFFAIRES MILITAIRES
    - Recensement des jeunes gens: tableaux (1821, 1824-1928)., 1821-1928; 457 Edepot 40; H1
      RECENSEMENT MILITAIRE
      CONSCRIPTION
    - Extrait du tableau cantonal des citoyens mobilisables, exercice 1848. Listes nominatives des 12 citoyens composant le jury de révision du canton et de leurs suppléants (1834-1835). Armée territoriale: tableaux de recensement des hommes appartenant aux classes de 1855 à 1866. Dispensés (1903-1907). Exemptés (1868). Feuilles de route (1827-1861). Registre des notifications des ordres de route (1847-1862). Soutien de famille (1861-1908). Correspondance relative au recrutement (an IX-1896)., An IX-1908; 457 Edepot 41; H2
      LISTE NOMINATIVE; CORRESPONDANCE
    - Garde nationale: tableau de recensement (1831), contrôle du service ordinaire (1831, 1832, 1844, 1849), registre matricule (s. d.). Election des officiers: procès-verbaux, extrait préfectoral (1831-1870)., 457 Edepot 42; H3
      LISTE NOMINATIVE; PROCES-VERBAL D'ELECTION
      garde nationale